臺灣臺中地方法院刑事判決　　　　　　100年度簡上字第254號
上　訴　人
即　被　告　孫秀美
上列被告即上訴人因妨害名譽案件，不服本院刑事庭100年度簡
字第268號，中華民國100年5月5日第一審刑事簡易判決（起訴案
號：100年度偵字第792號），提起上訴，本院管轄第二審之合議
庭判決如下：
    主    文
上訴駁回。
    犯罪事實
一、孫秀美於民國99年11月4日上午9時20分許，在臺中市○○區
    ○○路2段503號3樓內政部中部辦公室公地行政科辦公室內
    ，因與林秀哖就購買禮物之事發生爭執；孫秀美竟基於公然
    侮辱之犯意，在多數人得共見共聞之公地行政科辦公室內，
    對林秀哖辱罵「瘋婆子」，使林秀哖之名譽受損。
二、案經林秀哖訴由臺中市政府警察局第四分局報告臺灣臺中地
    方法院檢察署檢察官偵查起訴。
    理    由
一、證據能力之說明：按被告以外之人於審判外之陳述，雖不符
    前4條之規定（即刑事訴訟法第159條之1至第159條之4），
    而經當事人於審判程序同意作為證據，法院審酌該言詞陳述
    或書面陳述作成時之情況，認為適當者，亦得為證據；當事
    人、代理人或辯護人於法院調查證據時，知有第159條第1項
    不得為證據之情形，而未於言詞辯論終結前聲明異議者，視
    為有前項之同意，刑事訴訟法第159條之5定有明文。本件公
    訴人及被告均未就卷內證據資料之證據能力有所爭執，且迄
    於言詞辯論終結前，均未主張有刑事訴訟法第159條第1項不
    得為證據之情形，是應認已同意卷內證據均得作為證據，且
    經本院審酌後，認無不適當之情形，應認本案調查之卷內證
    據均有證據能力，合先敘明。
二、訊據被告孫秀美對於前揭犯罪事實自白不諱，核與告訴人林
    秀哖之指訴情節相符，而被告在前揭多數人可以共見共聞之
    公地行政科辦公室內，指稱告訴人林秀哖為「瘋婆子」等語
    ，依一般社會通念，已足使人感到受辱，且有貶抑他人名譽
    之評價甚明。是核被告之自白與事實相符，應為真實。準此
    ，本案事證已臻明確，被告公然侮辱犯行洵堪認定。
三、核被告孫秀美所為，係犯刑法第309條第1項之公然侮辱罪。
    原審判決因認被告罪行事證明確，適用刑事訴訟法第449條
    第2項、第454條第2項，刑法第309條第1項、第41條第1項前
    段，刑法施行法第1條之1第1項、第2項前段，量處被告拘役
    20日，並諭知易科罰金之折算標準，其認事用法並無違誤。
    被告上訴意旨以原審判決量刑過重云云。然按按刑罰之量定
    ，固屬法院自由裁量之職權行使，但仍應審酌刑法第57條所
    列各款事由及一切情狀，為酌量輕重之標準，並非漫無限制
    ；在同一犯罪事實與情節，如別無其他加重或減輕之原因，
    下級審法院量定之刑，亦無過重或失輕之不當情形，則上級
    審法院對下級審法院之職權行使，原則上應予尊重；此有最
    高法院85年度臺上字第2446號裁判意旨可資參酌，是法律賦
    予審判者自由裁量權，雖此項裁量權之行使，並非得以任意
    或自由為之，仍應受一般法律原則之拘束、符合法律授權之
    目的，並受法律秩序之理念、法律感情及慣例所規範，亦即
    法官量刑權固為受法律拘束之裁量原則，但其內涵、表現仍
    將因各法官的理念、價值觀、法學教育背景的不同而異，是
    以自由裁量的界限實難有客觀的解答，端賴法官於個案審判
    時，依個案事由加以審酌，倘無裁量濫用情事，要難謂其有
    不當之處。本案被告所犯刑法第309條第1項之公然侮辱罪，
    其法定刑為拘役或300元以下罰金之罪刑，原審之量刑並未
    逾越法定刑範圍而為刑罰之諭知。原審酌量被告因細故，逞
    一時口舌之快而出言不遜，使告訴人感受難堪及人格受辱，
    迄今仍未取得告訴人原諒，並考量被告之素行良好，且坦承
    犯行等一切情狀，而處被告拘役20日之刑罰，尚難謂有裁量
    權濫用之違法或不當。此外，又查無其他足資加重所科刑度
    之事由，是原判決除認事用法均無違誤外，量刑亦堪稱妥切
    適當。是被告對原判決提起上訴，指摘原判決量刑過輕，其
    上訴尚非有據，應予以駁回。又被告迄今均未能積極與告訴
    人達成和解，取得告訴人之諒解，其請求為緩刑之諭知，尚
    難准許，附此說明。
據上論斷，應依刑事訴訟法第455條之1第1項、第3項、第368條
，判決如主文。
本案經檢察官張富鈞到庭執行職務。
中    華    民    國    100    年    8    月    4    日
                  刑事第八庭  審判長法  官  張智雄
                                    法  官  王金洲
                                    法  官  李慧瑜
以上正本證明與原本無異。
不得上訴。
                                    書記官  張雅慧
中    華    民    國    100    年    8    月    4    日